最高法院刑事裁定　　　　　　　　　　111年度台抗字第206號
抗　告　人　陳人杰




上列抗告人因違反毒品危害防制條例等罪案件，不服臺灣高等法
院高雄分院中華民國110年12月22日定其應執行刑裁定（110年度
聲字第1646號），提起抗告，本院裁定如下：
    主  文
抗告駁回。
    理  由
一、按裁判確定前犯數罪者，併合處罰之；數罪併罰有二裁判以
    上宣告多數有期徒刑者，於各刑中之最長期以上，各刑合併
    之刑期以下，定其應執行之刑期，但不得逾30年，此觀刑法
    第50條第1項前段、第51條第5款及第53條分別規定甚明。又
    執行刑之量定，係事實審法院自由裁量之職權，倘其所酌定
    之執行刑，並未違背刑法第51條各款所定之方法或範圍（即
    法律之外部性界限），亦無明顯違背公平、比例原則或整體
    法律秩序之理念（即法律之內部性界限）者，即不得任意指
    為違法或不當。本件原裁定以抗告人即受刑人陳人杰（下稱
    抗告人）所犯如其附表所示持有第一級毒品純質淨重10公克
    以上等共10罪所處之刑，係分別由數個不同案件判決確定之
    宣告刑，合於裁判確定前所犯合併定其應執行刑要件，且分
    屬得易科罰金暨得易服社會勞動，與不得易科罰金亦不得易
    服社會勞動之罪刑，有相關裁判書及抗告人前案紀錄表附卷
    可憑，因認檢察官依抗告人之請求聲請就其所犯上述10罪所
    處之有期徒刑合併定其應執行刑為正當，乃於其所犯如原裁
    定附表所示各罪所處有期徒刑中之最長期（即編號 6所示有
    期徒刑2年4月）以上，各有期徒刑合併之刑期（即有期徒刑
    9年）以下，並參酌抗告人所犯如原裁定附表編號1至4所示7
    罪，曾經法院裁定合併酌定其應執行之刑為有期徒刑3年9月
    確定，加計如同附表編號5至7所示之罪依序所處之有期徒刑
    4月、有期徒刑2年4月及有期徒刑9月，合計為有期徒刑7年2
    月（3年9月+4月+2年4月+9月），依循刑事訴訟法第370條所
    揭示禁止不利益變更原則，暨受法律秩序理念所指導且考量
    法律目的所在之裁量準據，本於恤刑理念並依限制加重原則
    ，合併定其應執行之刑為有期徒刑5年6月，經核並未逾越刑
    法第51條第5款及刑事訴訟法第370條所定之法律外部性界限
    ，且無明顯濫用裁量權而有違反公平、比例及罪刑相當原則
    等法律內部性界限之情形。
二、抗告意旨雖謂：伊本件施用毒品犯行，僅係戕害自身健康，
    並未危害他人，且與所犯持有達法定重量以上毒品等罪之時
    間相近，犯罪動機與類型大致相同，倘予以累加處罰，非但
    矯治之邊際效應遞減，且責任非難之重複程度較高，故應從
    輕酌定應執行刑，乃原審所酌定之應執行刑，相較於其他類
    似司法案例所定之應執行刑，實嫌過重，有違比例原則，爰
    請重新酌定較輕之應執行刑云云。然原審綜合審酌抗告人所
    犯數罪所反映出之人格特性、刑罰暨定應執行刑之規範目的
    、所犯各罪間之關聯性及所侵害之法益與整體非難評價等面
    向，對於抗告人所犯上述併罰罪刑，於法律拘束之外部性及
    內部性界限內，依限制加重原則，裁定其應執行之刑為有期
    徒刑5年6月，已本於恤刑理念給予適度之刑罰折扣，堪認與
    法律授予裁量權之目的無違，亦無明顯違反公平、比例及罪
    刑相當原則之情形。抗告意旨並未指摘原裁定究有何違法或
    不當之情形，徒以上揭泛詞爭執原裁定酌定之應執行刑過重
    ，並請求重新酌定較輕之應執行刑云云，顯係對原審量刑職
    權之適法行使任意指摘，揆諸上揭規定及說明，其抗告為無
    理由，應予駁回。
據上論結，應依刑事訴訟法第412條，裁定如主文。
中    華    民    國   111    年    2     月    10    日
                  刑事第一庭審判長法  官  郭  毓  洲  
                                  法  官  林  英  志  
                                  法  官  林  靜  芬  
                                  法  官  周  盈  文  
                                  法  官  蔡  憲  德  
本件正本證明與原本無異
                                  書記官
中    華    民    國   111    年    2     月    11    日